【裁判字號】    90,台上,1238
【裁判日期】    900713
【裁判案由】    返還價金
【裁判全文】
最高法院民事裁定                                九十年度台上字第一二三八號
    上  訴  人  大東立停開發股份有限公司
    法定代理人  廣瀨新朗
    訴訟代理人  楊 嘉 中律師
    被 上訴 人  甲    ○
                乙 ○ ○
右當事人間請求返還價金事件，上訴人對於中華民國八十九年二月二日台灣高等法院
第二審判決（八十八年度上字第一一七二號），提起上訴，本院裁定如左：
    主  文
上訴駁回。
第三審訴訟費用由上訴人負擔。
    理  由
按對於第二審判決上訴，非以其違背法令為理由，不得為之。民事訴訟法第四百六十
七條定有明文。依同法第四百六十八條規定，判決不適用法規或適用不當者，為違背
法令。而判決有同法第四百六十九條所列各款情形之一者，為當然違背法令。是當事
人提起上訴，如依民事訴訟法第四百六十八條規定，以第二審判決有不適用法規或適
用法規不當為理由時，其上訴狀或理由書應有具體之指摘，並揭示該法規之條項或其
內容。若係成文法以外之法則，應揭示該法則之旨趣。倘為司法院解釋、或本院之判
例，則應揭示該判解之字號或其內容。如以民事訴訟法第四百六十九條所列各款情形
為理由時，其上訴狀或理由書，應揭示合於該條款之事實。上訴狀或理由書如未依此
項方法表明，或其所表明者，顯與上開法條規定之情形不相合時，即難認為已對第二
審判決之違背法令有具體之指摘，其上訴自難認為合法。本件上訴人對第二審判決提
起上訴，雖以該判決違背法令為由，惟核其上訴理由狀所載內容，係就原審取捨證據
、認定事實之職權行使，及依職權解釋契約，指摘其為不當，並就原審已詳為論斷系
爭立體停車場之使用期限，係自停車場完成領得停車場登記之日起至民國九十年十月
三十一日止，此停車場使用期限之限制，為系爭車位買賣契約之重要因素，出賣人即
上訴人負有告知之義務。上訴人於兩造買賣契約簽訂時，故意隱瞞系爭停車場使用期
限，其顯有詐欺而使被上訴人為買賣之意思表示，而被上訴人均於發現被詐欺後一年
內，撤銷其買賣之意思表示，並未逾一年之除斥期間。至被上訴人繼續使用停車位，
係經上訴人之同意，並非無法律上之原因，被上訴人無不當得利可言。並說明本件之
爭點係在上訴人交易之初，是否刻意隱瞞系爭車位經核准之使用期限僅至九十年十月
三十一日之事實，而非在台北市政府將興建停車場應有之耐用年限縮短、延長，或所
依據之「台北市利用空地申請設置臨時路外停車場要點」是否停止適用之問題云云，
泛言為違背法令或理由矛盾。而非具體表明合於不適用法規、適用法規不當、或民事
訴訟法第四百六十九條所列各款之情形，難認對該判決之如何違背法令已有具體之指
摘。依首揭說明，應認其上訴為不合法。
據上論結，本件上訴為不合法。依民事訴訟法第四百八十一條、第四百四十四條第一
項、第九十五條、第七十八條，裁定如主文。
中      華      民      國     九十     年      七      月     十三     日
                              最高法院民事第二庭
                                  審判長法官  曾  桂  香
                                        法官  劉  延  村
                                        法官  劉  福  聲
                                        法官  黃  秀  得
                                        法官  陳  國  禎
      右正本證明與原本無異
                                              書  記  官
中      華      民      國     九十     年      七      月    二十四    日


司法院資訊處製作；財團法人民間司法改革基金會備份。
